【裁判字號】    89,交訴,23
【裁判日期】    890224
【裁判案由】    公共危險等
【裁判全文】
~W2Z2;臺灣臺南地方法院刑事判決~W1Z1;              八十九年度交訴字第二三號
    公  訴  人  臺灣台南地方法院檢察署檢察官
    被      告  甲○○
右列被告因公共危險等案件，經檢察官提起公訴（八十八年度偵字第一五０九四號）
，本院判決如左：
    主  文
甲○○服用酒類，不能安全駕駛動力交通工具而駕駛，處有期徒刑月。又因過失致
人於重傷，處有期徒刑陸月。又駕駛動力交通工具肇事，致人受傷而逃逸，處有期徒
刑壹年陸月。應執行有期徒刑貳年貳月。
    事  實
一、甲○○於民國八十八年十二月七日晚十時十分許，飲酒後已不能安全駕駛動力交
    通工具，仍駕駛車牌號碼ＦＶ─二七八一號自用小客車，沿台南市○○路○段，
    由東向西方向行駛，其原應注意汽車行進中駕駛人應注意車前狀況，隨時採取必
    要安全措施，及該路段之車速速限為時速四十公里。而依當時情形又無不能注意
    之情事，竟疏於注意及此，而貿然以五十公里之高速行駛，迨見在前由謝靜文所
    騎乘之車號ＩＭＣ－三八三號重機車（後載其妻乙○○，幼女謝芷瑄），欲緊急
    煞車使車停止，已來不及，撞上謝靜文所駕駛之前揭機車，致其人車倒地，謝靜
    文受撞擊後，身體衝入甲○○所駕駛之前揭自用小客車前擋風玻璃內，卡在右前
    座，謝靜文受有左側股骨幹及股骨頸骨折等傷害，謝芷瑄受有頭部外傷合併顱骨
    壓陷性骨折等傷害，乙○○受有脾臟胰臟及腸系膜裂傷併大量出血等傷害，甲○
    ○肇事後不僅未下車查看，竟另基於遺棄之犯意，肇事後加速逃逸，經警在後追
    趕鳴笛示意停車，仍拒不停車，加速逃逸，嗣於同市○區○○路二段一五０巷六
    十六弄口為警攔截逮捕，經測得其吐氣酒精濃度高達一‧０八毫克（ＭＧ＼Ｌ）
    ，而查獲。
二、案經乙○○訴由台南市警察局第三分局報請臺灣臺南地方法院檢察署檢察官相驗
    後自動檢舉偵查起訴。
     理  由
一、訊據被告甲○○對於右揭駕車肇事致人受傷及酒醉駕車之事實坦承不諱，惟否認
    有駕車肇事致人受傷而逃逸之情，並辯稱去找朋友借錢來處理車禍云云。惟查右
    揭事，業據告訴人乙○○指訴綦詳，並有道路交通事故調查報告表乙份、現場照
    片多幀及酒精濃度測試表等件附卷可稽。被害人謝靜文、乙○○、謝芷瑄確係因
    本件車禍受傷，亦有診斷證明書三紙附卷可稽。按駕駛人應注意車前狀況，並隨
    時採取必要之安全措施；駕駛汽車，應注遵守道路交通標誌、標線、號誌之指示
    ，行車速度，在市區道路，時速不得超過四十公里，行至有號誌之交岔路口，遇
    紅燈應依車道連貫暫停，且駕駛人於飲酒後其吐氣所含酒精成份超過每公升０、
    二五毫克以上者，不得開車，道路交通安全規則第九十四條第三項、第九十條、
    第九十三條第一項第一款、第一百零二條第十一款及第一百十四條第二款各定有
    明文。被告駕車行經上揭肇事路段時，自應注意依上述道路交通安全規則之規定
    行車，以策安全，且依當時之天候、路況等客觀情狀，尚無不能注意之情形，乃
    被告竟疏於注意，貿然快速前進，以致發生碰撞，因而肇事，被告之行為自應認
    為有過失。台灣省台南區車輛行車事故鑑定委員會鑑定結果，亦為相同之認定，
    有該會鑑定意見書一紙在卷可按，益徵被告行為之有過失，而其過失行為與被害
    人之死亡間具有相當因果關係，本件已臻事證明確，被告所辯顯係卸責之詞，不
    足採信，其犯行堪予認定。
二、核被告所為，係犯刑法第二百八十四條第一項前段之過失傷害罪及第一百八十五
    條之三、第一百八十五條之四之公共危險罪。被告以一個過失行為，同時造成謝
    靜文、乙○○、謝芷瑄三人受傷（其中乙○○、謝芷瑄為輕傷，謝靜文為重傷）
    ，應依想像競合犯之例，從一重之過失重傷害罪處斷。其所犯上開三罪間，罪名
    互殊，應予分論並罰。被告酒醉駕車肇事致人於重傷，應依道路交通管理處罰條
    例第八十六條第一項規定，加重其刑。本院審酌被告之品性、過失程度、犯罪所
    生危害已鉅、犯罪後之態度等一切情狀，量處如主文所示之刑，並定其應執行之
    刑，以示懲儆。
三、據上論斷，應依刑事訴訟法第二百九十九條第一項前段、刑法第二百八十四條第
    一項前段、第一百八十五條之三、第一項八十五條之四、第五十五條、第五十一
    條第五款，道路交通管理處罰條例第八十六條第一項，罰鍰提高標準條例第一條
    前段，判決如主文。
本案經檢察官吳岳輝到庭執行職務。
中    華    民    國      八十九      年      二      月     二十四     日
                                臺灣臺南地方法院交通法庭
                                        法  官  王  立  村
右正本證明與原本無異。
如不服本判決，應於判決送達後十日內向本院提出上訴狀( 應附繕本 )。
                                        書記官  林  木  村
中    華    民    國      八十九      年      二      月     二十九     日
附錄本案論罪科刑法條全文：
刑法第一百八十五條之四
駕駛動力交通工具肇事，致人死傷而逃逸者，處六月以上五年以下有期徒刑。
刑法第一百八十五條之三
服用毒品、麻醉藥品、酒類或其他相類之物，不能安全駕駛動力交通工具而駕駛者，
處一年以下有期徒刑、拘役或三萬元以下罰金。
刑法第二百八十四條第一項
因過失傷害人者，處六月以下有期徒刑、拘役或五百元以下罰金，致重傷者，處一年
以下有期徒刑、拘役或五百元以下罰金。


司法院資訊處製作；財團法人民間司法改革基金會備份。
